【裁判字號】    89,交易,344
【裁判日期】    900418
【裁判案由】    公共危險
【裁判全文】
臺灣嘉義地方法院刑事判決                        八十九年度交易字第三四四號
    公  訴  人  臺灣嘉義地方法院檢察署檢察官
    被      告  丙○○
右列被告因公共危險案件，經檢察官聲請簡易判決處刑（八十九年度偵字第五八六三
號），經本院改依通常程序審理，本院判決如左：
    主  文
丙○○無罪。
    事  實
一、公訴意旨略以：被告丙○○明知飲酒後吐氣所含酒精成分超過每公升Ｏ、二五毫
    克以上者，不得駕車，竟於民國八十九年九月三十日清晨五時許，於酒後吐氣酒
    精濃度高達每公升○、三○毫克，意識不清，已達不能安全駕駛動力交通工具，
    仍駕駛無牌照之自用小客車（原車牌ＦＩ─二○一八號車牌已註銷），沿嘉義市
    ○○路橋旁西向東逆向行駛至東端橋頭時，撞擊乙○○所駕駛之車牌ＺＤＵ─○
    七一號之機車，導致乙○○及附載之甲○○受傷（過失傷害部分業據撤回），因
    認被告犯公共危險罪嫌。
二、按犯罪事實應依證據認定之，無證據不得推定其犯罪事實。又不能證明被告犯罪
    者，應諭知無罪之判決，刑事訴訟法第一百五十四條、第三百零一條第一項分別
    定有明文。公訴人認被告涉犯公共危險罪，係以：被害人乙○○及甲○○於警訊
    中之指訴，及酒精測試紙一紙、測試觀察紀錄表一紙附於警卷足憑，為主要之論
    據。惟訊據被告丙○○矢口否認有公共危險之情事，辯稱：其於肇事前天即八十
    九年九月二十九日晚上九點多開始喝酒，因在ＰＵＢ上班彈鋼琴，始斷斷續續喝
    幾口酒提神，總共喝不到一瓶啤酒，於九月三十日凌晨五點下班回家路上，因女
    朋友在旁與其聊天，且懶得再轉一個大彎，所以才超捷徑肇事，開車當時沒有因
    為喝酒而感到頭暈等語。
三、按刑法第一百八十五條之三規定，其所謂「不能安全駕駛」動力交通工具而駕駛
    者，係指對於酒精濃度呼氣已達每公升○‧五五毫克以上，肇事率為一般正常人
    之十倍，且其判斷速度的能力及對危險的反應能力幾無，因其判斷及理解核與事
    實已有出入，乃認為已達「不能安全駕駛」之標準。然查本件被告於飲酒發生車
    禍後，經警測試其酒後吐氣酒精濃度值，僅為每公升○‧三○毫克，有前揭酒精
    測試紙一紙附於警卷可憑，且被告於偵查中及本院審理時一再辯稱，當時係因貪
    圖方便始超捷徑逆向撞擊被害人，與酒後駕車無關，此外，復查無其他積極之證
    據足資證明被告當天確有因喝酒致不能安全駕駛之犯行，本件被告犯罪事實即屬
    不能證明，依法自應諭知無罪之判決。
據上論斷，應依刑事訴訟法第三百零一條第一項，判決如主文。
本案經檢察官張長樹到庭執行職務。
中      華      民      國    九十      年      四      月     十八     日
                                臺灣嘉義地方法院刑事第二庭
                                        法  官  唐  淑  民
右正本證明與原本無異。
如不服本判決，應於判決送達後十日內向本院提出上訴狀( 應附繕本 )。
中      華      民      國    九十      年      四      月     二十     日
                                        書記官  林  育  興


司法院資訊處製作；財團法人民間司法改革基金會備份。
